# 往来款发函

提问人：15018666580 时间：2020-02-06 17:16:14
我想请教下往来款询证函发函，如果A单位应收账款 10000 ，其他应付账款 5000 ，预收账款 2000 ，发函的时候针对A单位的这三个科目都要发函，还是可以只针对应收账款发函？

回答人：chenyiwei
原则上这三个科目都属于需函证的范围。具体函证样本量的确定和样本选取则取决于项目的风险评估、你所在事务所的审计方法和质量控制要求，以及所适用的外部监管机构的监管要求等，请咨询你的项目负责人和项目合伙人。